臺灣桃園地方法院刑事判決　　　　　　　 94年度易字第756號
公　訴　人　臺灣桃園地方法院檢察署檢察官
被　　　告　甲○○
　　　　　　戊○○
上列被告因竊盜案件，經檢察官提起公訴（九十四年度偵字第
三一六七號）， 本院判決如下：
    主  文
甲○○共同連續攜帶兇器毀壞安全設備竊盜，累犯，處有期徒刑
壹年。
戊○○共同攜帶兇器毀壞安全設備竊盜，處有期徒刑拾月。
    事  實
一、甲○○前於民國八十三年間因竊盜案件，經本院判處有期徒
    刑一年二月，並經臺灣高等法院駁回上訴確定，復於八十四
    年間因違反戡亂時期肅清煙毒條例及竊盜案件，經本院判處
    有期徒刑三年二月、六月、八月，應執行有期徒刑四年二月
    確定，以上各罪接續執行，自八十四年四月十二日入監執行
    於八十六年三月十四日縮短刑期假釋出監，復經撤銷假釋，
    於八十八年十月二十二日入監，於九十一年五月八日縮短刑
    期假釋出監，至九十一年十一月十三日縮刑期滿未經撤銷，
    以已執行論。竟不知警惕，基於意圖為自己不法之所有之概
    括犯意，於九十三年十二月二十日五時許，以不詳藉口委由
    不知情之不詳人士駕駛甲○○所有之車牌號碼七八七五─DZ
    號紅色豐田自小客車搭載甲○○至桃園縣桃園市○○○街二
    十五號門口，甲○○即下車步行至宏昌七街一００號發動竊
    取停放於該處丁○○所有之八N ─八三四三號自小貨車，駛
    至宏昌七街二十五號與前開豐田自小客車會合後一併離去。
    嗣於不詳時、地，甲○○再徒手拔除八N ─八三四三號車牌
    二面，並將之置放在其所有前開紅色豐田自小客車後車箱內
    ，而將該八N ─八三四三自小貨車則棄置在同縣市○○路○
    段旁，於同年月二十一日，為丁○○在前開地點尋獲。復於
    九十四年一月二十一日十四時至十五時間某時，甲○○行經
    桃園縣蘆竹鄉○○村○○路○段九三號旁倉庫，見其內有工
    具一批可供使用，於同日十六時與戊○○商議共同竊取該批
    工具，二人遂基於意圖為自己不法所有之犯意聯絡，於同日
    二十時三十分許，由甲○○駕駛前開七八七五─DZ號自小客
    車搭載戊○○，前往桃園縣蘆竹鄉○○村○○路○段九三號
    旁倉庫鐵門外，由戊○○先在車上守候，甲○○則下車步行
    至倉庫內，取置於該處客觀上足以對人之生命、身體、安全
    構成威脅，且具有危險性之鐵剪一把，剪斷勾掛於倉庫外鐵
    門與柱子間用以防閑之鐵鍊（未損及該門扇）後開啟鐵門，
    再將車駛進該處，與戊○○共同搬取乙○○所有之發電機二
    臺、電動鑽十三臺、絞牙機一臺、洗洞機三臺、切斷機四臺
    、研磨機三臺、壁槍一組至甲○○所有之前開車輛上而竊取
    之。嗣於同年月二十二日三時二十五分許，二人駕車行經同
    縣蘆竹鄉○○路○段二０七號前，因甲○○所駕前開車輛未
    懸掛車牌而為警攔查，甲○○未配合停車反駕車前行，經警
    駕車追逐且開槍射擊甲○○所駕車輛車輪，致前開車輛無法
    繼續行駛，而於同縣蘆竹鄉○○路○段二０七號前為警攔停
    後逮捕甲○○，戊○○則於前開追逐中趁隙逃離。
二、案經桃園縣政府警察局大園報請臺灣桃園地方法院檢察署檢
    察官偵查起訴。
    理  由
一、訊據被告甲○○於本院審理時固坦承於前開時、地竊取乙○○所有之發電機二臺、電動鑽十三臺、絞牙機一臺、洗洞機
    三臺、切斷機四臺、研磨機三臺、壁槍一組等物，惟否認係
    與戊○○共同行竊，且否認有竊取丁○○所有之車牌號碼八
    N ─八三四三號自小客車之犯行，辯稱：伊有竊取該八N ─
    八三四三號車牌，因該車亂停車，伊很生氣才拔取該車牌。
    又伊因要竊取蘆竹鄉倉庫內之工具而向戊○○之老闆借車，
    但戊○○之老闆無法借伊車輛，所以才向其借戊○○幫忙搬
    工具，戊○○只是前來幫忙搬工具，不知伊要行竊云云；被
    告戊○○固坦承於前開時、地有與甲○○共同搬取乙○○所
    有之上開工具，惟否認有與甲○○共同盜竊犯行，辯稱：因
    甲○○向伊老闆借車未果，所以伊才跟甲○○前去搬工具，
    甲○○告訴伊該等工具為其友人所有云云。
二、就被告甲○○竊取八N ─八三四三號自小客車部分：
（一）被告甲○○於警詢中對竊取八N ─八三四三號自小貨車一
      情坦承：伊於九十三年十二月二十日五時許，在桃園縣桃
      園市○○○街一００號前，將八N ─八三四三號自小客車
      連同車牌一起竊取，得手後將二面車拆下，將車棄置在國
      際路一段旁等語不諱（見九十四年度偵字第三一六七號偵
      查卷第一０頁），且經證人丁○○於本院審理時證述：伊
      所有之八N ─八三四三號自小客車在桃園縣桃園市○○○
      街一００號前失竊，嗣後在國際路附近巷子找回，該車二
      面車牌及置於車上之工具均遭竊。該車失竊後，伊父親有
      調取附近監視錄影帶查看，有看到竊賊將整車開走等語（
      見本院九十四年八月二十五日訊問筆錄），證人即丁○○
      之父丙○○於本院審理時證述：丁○○所有之八N ─八三
      四三號自小客車失竊後，伊有調取社區附近之監視錄影帶
      查看，伊看到一部紅色TOYOTA車輛停在宏昌七街二十五號
      門口，該車大燈沒有熄掉，丁○○之車輛大燈被人打開後
      開出來到紅色TOYOTA車旁，二車一起開走等語（見本院九
      十四年十月十二日審理筆錄）綦詳。證人丁○○所述車輛
      失竊地點、時間，與被告供述時、地相同，又雖證人丙○○雖無法直接指證該竊取八N ─八三四三號自小客車之人
      ，然其業已明確描述竊取八N ─八三四三號自小客車之人
      所駕車輛顏色、車種，而證人丙○○所述前開車輛特徵，
      亦與被告所駕車輛車種、顏色相符，故證人丁○○、丙○○之證言，可佐被告甲○○前開警詢所為自白之真實。雖
      被告甲○○事後翻異前詞，辯稱：伊僅有竊取八N ─八三
      四三號車牌，係因該車車主報遺失稱全車遭竊，所以伊只
      好承認云云。然被害人報案之內容與被告甲○○行竊之情
      節無涉，苟被告甲○○未竊取前開車輛，何以要隨被害人
      報案情節而任意承認實際未為之犯行？被告前開所辯無非
      事後推諉卸責之詞，要無可採。
（二）證人丙○○雖證述被告竊取該八N ─八三四三號自小客車
      時，另有他人駕駛一部紅色TOYOTA車輛同行，然並未目擊
      何人下車行竊。則依被告於警詢自承係其下手竊取八N ─
      八三四三號車輛觀之，該同行之人應僅有於被告駕駛該八
      N ─八三四三號車輛前來會合時，為被告駕駛被告所有之
      紅色TOYOTA車輛隨被告離去之行為，而依一般生活習慣，
      央請他人代為自身駕駛車輛之情形並非異常之舉，被告甲○○或可謊稱其該八N ─八三四三號車輛因故停於該處待
      駛回，而央請友人陪同前往取車，且依證人丙○○所述情
      節，被告甲○○竊取八N ─八三四三號車輛之時間極為短
      暫，被告甲○○並無遭人察覺犯行之顧慮，自無告知同行
      之人防範之必要，被告甲○○未告知同行之人行竊犯行之
      可能性極高。況苟該同行之人係與被告共同行竊，渠等大
      可一起駕車行至該八N ─八三四三號車輛停放之宏昌七街
      一００號前以就近相互照應，何以獨讓該同行之人在宏昌
      七街二十五號前等候，顯見被告不欲讓該同行之人見聞其
      行竊過程。故於此並無證據證明被告甲○○與該同行之人
      有竊盜之犯意聯絡，僅能認該八N ─八三四三號車輛係被
      告單獨竊取。
（三）綜上所述，被告甲○○確有於前開時、地竊取八N ─八三
      四三號自小客車一情，足堪認定。
三、就被告甲○○、戊○○共同竊取乙○○所有之發電機二臺
    、電動鑽十三臺、絞牙機一臺、洗洞機三臺、切斷機四臺、
    研磨機三臺、壁槍一組部分：
（一）被告甲○○、戊○○二人共同竊取乙○○所有之前開工具
      一節，業據被告甲○○於警詢時坦承：為警查獲之發電機
      二臺、電動鑽十三臺、絞牙機一臺、洗洞機三臺、切斷機
      四臺、研磨機三臺、壁槍一組等工具，係伊於九十四年一
      月二十一日二十時三十分，在桃園縣蘆竹鄉○○村○○路
      ○段九三號倉庫內竊得。行經該處，見倉庫門未拉下，遂
      取該倉庫之破壞剪剪斷大門上之鐵鍊後進入行竊，再將竊
      得之物搬運至伊所有之七八七五─DZ號自小客車上，戊○○為共犯，伊與戊○○一起將行竊物品搬運至伊車上等語
      （見九十四年度偵字第三一六七號偵查卷第一０頁）；於
      檢察官偵查中供陳：為警查獲之發電機等機器係伊在九十
      四年一月二十一日晚上八時在蘆竹鄉所竊取，另為警查獲
      之IK─一五０三號車牌、CM─三八一三號車牌係伊一人所
      竊，只有工具係伊與戊○○一起行竊（見同上偵查卷第四
      九頁）等語明確，又被告甲○○於本院審理時證稱：警察
      向伊盤查，要求伊取出駕照，伊無駕照且車上有贓物，所
      以伊開車離開，警察對渠等開槍，戊○○便說要跑，伊即
      停車讓戊○○跑等語（見本院九十四年九月十四日審理筆
      錄），顯見被告甲○○為警緝獲時，被告戊○○並未一併
      為警查獲，苟無被告甲○○與被告戊○○共同行竊之事，
      被告甲○○豈會憑空無端供述前開與被告戊○○共同行竊
      之事。況被告甲○○自承所為竊盜犯行非僅其一，其明確
      區分其竊取車牌部分係自己一人為之，僅竊取發電機等物
      部分係與被告戊○○共同為之，顯見被告甲○○並非泛言
      攀附，被告甲○○前開所述自可採信。
（二）被告甲○○嗣後翻異前詞，改稱：被告戊○○不知伊要行
      竊，戊○○未與伊共同行竊云云。然被告甲○○於本院審
      理時證述：伊經過一個廠房發現該處門沒關，而且裡面有
      工具，伊因要做工程缺少工具，所以要搬來用。伊向友人
      借車，但該友人沒有車借伊，伊便向該友人商借一個工人
      ，伊與戊○○便一起前往。伊偷工具之處外圍有一個鐵門
      ，鐵門用鏈條鎖著，伊從鐵門旁邊的小路進去後，在工寮
      裡面搬了工具出來，但工寮外有一扇鐵門，旁邊有一根柱
      子，有一鍊條圍著鐵門及柱子，車子進不來，所以伊就回
      去工寮裡面拿了破壞剪將鐵門上鏈條剪斷，再去開車過來
      載伊要搬的工具。伊由小路進去時戊○○在車上等，未隨
      伊進去。因為一開始伊只想竊取小型工具，而小型工具如
      電動鐵鎚部分伊自己可以搬得動，就不想讓戊○○知道伊
      去竊盜。後來伊搬不動時才叫戊○○幫伊搬發電機、抽水
      機等三、四樣工具抬上車。伊與戊○○搬運過程花了約二
      十餘分鐘。竊得工具後伊與戊○○又大園吃飯，後來遇到
      警察臨檢，警察有朝渠等開槍，戊○○就說其要跑，伊便
      停車讓戊○○離開。伊係在下午二時許看到倉庫有工具，
      在下午四時去找戊○○，然後去吃飯，到晚上七、八時才
      與戊○○前去搬取工具，期間相隔約五、六小時等語（見
      本院九十四年九月十四日、九十四年十月十二日審理筆錄
      ）。被告甲○○於偶然情況下發現有可竊取之工具，自當
      即時竊取，以防物主隨時返回致其無法下手行竊，且由事
      後被告甲○○於實際未借得車輛時，仍前往行竊，顯見是
      否借得友人車輛並不影響被告行竊，被告甲○○何須在其
      自身即有車輛可供使用之情況下，甘冒坐失行竊機會之可
      能，而大費周章另行前往友人處商借一可有可無之車輛？
      被告甲○○所稱因向友人商借車輛未果始商請被告戊○○
      幫忙一節，是否可信即非無疑。況依被告甲○○前開所述
      ，其於行竊之初僅欲竊取小型工具，而該等工具其一人即
      可搬取，毋須被告戊○○之幫忙，苟如其所一再強調不欲
      讓被告戊○○知悉其行竊犯行情況下，又何必甘冒暴露犯
      行之危險而要求被告葉瑞良隨同前往。再者，被告甲○○
      明知竊盜為違法行為，其苟欲行竊當儘速、隱密為之，被
      告甲○○如不欲讓被告戊○○察覺其竊盜犯行，應儘速減
      少與被告戊○○共處之時間且盡快完成其竊盜犯行以防旁
      生枝節，又豈會花費三、四小時與被告戊○○吃飯，而其
      又如何能確保於歷經數小時後，其原本發現可行竊之處猶
      無人看守而仍可順利行竊。故被告甲○○前開於本院審理
      時所述情節顯然矛盾，無非為迴護被告戊○○之詞，要無
      可採。被告甲○○絕無可能無端甘冒暴露自身犯行之危險
      ，於行竊時邀同被告戊○○同行，顯見二人必有共同竊盜
      之意。
（三）再證人戊○○於本院審理時證述：甲○○之前跟老闆商量
      ，向伊老闆情商工人幫忙，當日甲○○找伊目的係一起去
      借工具。在搬工具前，甲○○先載伊去吃東西、喝酒，並
      同時向朋友借工具，但伊不知該友人有無答應借甲○○工
      具，伊不知甲○○向何人借工具，後來好像有跟朋友借到
      工具，伊就跟甲○○去搬。伊與甲○○到達時，車輛停在
      距離倉庫外鐵門十四點七公尺處，伊留在車內，甲○○說
      要進去跟朋友借，後來甲○○再來叫伊進去，向伊稱已向
      朋友借好工具。伊跟甲○○在搬工具時，主人並沒有在場
      ，該處只有伊與甲○○等語（見本院九十四年九月十四日
      審理筆錄）。被告戊○○雖稱被告甲○○邀其同行之目的
      係為前去商借工具，然被告戊○○對被告甲○○如何借取
      本案工具等情全然不知，顯見被告戊○○並未幫助被告甲○○向人商借工具，被告戊○○所稱被告甲○○邀伊之目
      的係為商借工具一節，即非屬實。又若被告甲○○邀被告
      戊○○之目的係為搬取工具，衡諸常情，被告戊○○當可
      推知被告甲○○於商請其幫忙時應已借得工具，否則被告
      甲○○如不能確定他人是否出借工具，自亦無法預料可借
      得何種工具，其何須早早即央被告戊○○幫忙搬運。然觀
      諸被告戊○○所述，被告甲○○於央其幫忙搬運工具後，
      始向友人商借工具，甚或於到達渠等搬取工具之處時，才
      獨自一人下車前去商借工具，果如此，被告甲○○既未事
      先借取工具，如何確定當日必定可借得所需工具，又豈會
      於事前央請被告戊○○幫忙搬取，被告戊○○既應被告甲○○之請前往幫忙，當會詢問被告甲○○當日行程、計劃
      ，而於發覺被告甲○○並未借得工具，是否須其協助搬取
      工具尚在未定之天，苟非另有所圖，豈會漫無目的隨被告
      甲○○飲酒、吃飯徒耗時間。又如被告戊○○所述，其既
      係陪同被告甲○○一同前往搬取工具，於到達目的地時，
      為何二人不直接將車駛入前開倉庫，反由被告甲○○一人
      下車步行進入倉庫，空留被告戊○○一人在車上守候，而
      被告戊○○竟亦對此不加追問，逕自停留在車上等候，此
      舉顯違常情，要無可採。再被告戊○○復稱被告甲○○當
      時係進入倉庫向人商借工具，果如此，出借工具之人既身
      在該處，當會出面與渠清點、交付所借工具，何以於整個
      搬運過程中均未見有他人出面，而被告戊○○對此異常情
      況竟會毫無懷疑，實令人匪夷所思。被告戊○○所稱情節
      ，再再與事理相違，顯見其係為圖卸責而為避重就輕之說
      詞，當非屬實。被告戊○○隨同被告甲○○於夜間至一無
      人看守之處逕自搬取工具，而被告戊○○自承知悉所搬取
      之工具並非被告甲○○所有之物，而於渠等搬運工具期間
      復未見所有權人出面照會，被告戊○○竟稱對此毫無所悉
      質疑，辯稱不知渠等係竊取他人之物，孰能置信？
（四）被告甲○○與被告戊○○苟無共同行竊之意，二人不會共
      同前往搬取本件工具，而竊盜之本質係趁人不知之際而竊
      取財務，為免遭人察覺，被告二人於決意行竊後必會對竊
      盜過程加以計劃分工，始能確保順利行竊。故被告二人對
      彼此於竊盜過程之行為不能諉為不知，縱係僅由被告甲○○著手以鐵剪裁剪勾掛於門上之鐵練而被告戊○○未實際
      親為，然此為達成二人竊取目的之行為，必在二人行竊計
      劃範圍內，被告戊○○不能自外於此。
（五）此外，扣案之發電機二臺、電動鑽十三臺、絞牙機一臺、
      洗洞機三臺、切斷機四臺、研磨機三臺、壁槍一組係乙○○所有，於九十四年一月二十一日二十時三十分許，在桃
      園縣蘆竹鄉○○村○○路○段九三號旁出租倉庫內遭人竊
      取等情，業據乙○○於警詢及檢察官偵查中指述明確（見
      同上偵查卷第二一頁、六八頁），復有贓物認領保管單一
      份、照片十二張在卷可佐，綜上所述，被告二人確有共同
      竊取前開工具之犯行。
四、被告甲○○於九十三年十二月二十日五時許竊取八N ─八三
    四三號自小客車之所為，係犯刑法第三百二十條第一項之普
    通竊盜罪。再刑法第三百二十一條第一項第二款所謂安全設
    備，係指依社會通常觀念足認為防盜之設備而言，該勾掛於
    桃園縣蘆竹鄉○○村○○路○段九三號旁倉庫外鐵門上之鐵
    鍊，可使該鐵門無法開啟一節，業據被告甲○○於本院審理
    時證述明確，則該鐵鍊顯為防止鐵門開啟之用，於客觀上具
    有防閑作用，亦屬安全設備之一種。再同條項第三款之攜帶
    兇器竊盜罪，係以行為人攜帶兇器竊盜為其加重條件，此所
    謂兇器，其種類並無限制，凡客觀上足對人之生命、身體、
    安全構成威脅，具有危險性之兇器均屬之，且祇須行竊時攜
    帶此種具有危險性之兇器為已足，並不以攜帶之初有行兇之
    意圖為必要，此有最高法院七十九年臺上字第五二五三號判
    例足資參照。又上開所謂之「攜帶兇器」，只須行竊時攜帶
    具有危險性之物為已足，並不以將該兇器自他地攜往行竊地
    為必要，亦即不論其係於未行竊前即攜帶持有或在竊盜現場
    臨時拾取持用，亦不問該兇器為何人所有均屬之。被告甲○○、戊○○竊取乙○○財物時所使用鐵剪，為金屬製品，且
    其既能剪斷鐵鍊，質地必然堅硬銳利，在客觀上對人之生命
    、身體具有危險性，自屬兇器，即應繩以該條款之罪。是核
    被告甲○○、戊○○於九十四年一月二十一日二十時許，以
    客觀上足供兇器使用之鐵剪裁剪勾掛於鐵門上之鐵鍊後行竊
    之所為，均係犯刑法第三百二十一條第一項第三款、第二款
    之攜帶兇器毀壞安全設備竊盜罪。被告甲○○、戊○○二人
    就九十三四年一月二十一日之竊盜犯行，有犯意之聯絡及行
    為之分擔，為共同正犯。被告甲○○先後二次竊盜犯行，犯
    罪時間緊接，所犯基本構成要件相同，顯係基於概括犯意為
    之，應依刑法第五十六條連續犯之規定，論以情節較重之攜
    帶兇器竊盜罪，並依法加重其刑。被告甲○○於八十三年間
    因竊盜案件，經本院判處有期徒刑一年二月，並經臺灣高等
    法院駁回上訴確定，復於八十四年間因違反戡亂時期肅清煙
    毒條例及竊盜案件，經本院判處有期徒刑三年二月、六月、
    八月，應執行有期徒刑四年二月確定，以上各罪接續執行，
    自八十四年四月十二日入監執行於八十六年三月十四日縮短
    刑期假釋出監，復經撤銷假釋，於八十八年十月二十二日入
    監，於九十一年五月八日縮短刑期假釋出監，至九十一年十
    一月十三日縮刑期滿未經撤銷，以已執行論，有臺灣高等法
    院被告全國前案紀錄表一份在卷可按，其於五年內再犯本案
    有期徒刑以上之罪，為累犯，應依法加重其刑。爰審酌被告
    甲○○、戊○○正值青壯，不思以己力營生，任意竊取他人
    財物，且被告甲○○於行竊後，猶一再宣稱係工作所需始行
    竊工具，以為自己犯行合理化，然縱被告甲○○確有所需，
    亦應以合法管道取得工具，況舉凡竊盜，何者不是因有所求
    而為，苟容許以此為由任意取拿財物，社會秩序何以維持，
    被告甲○○前開所辯顯積非成是，其心態自是可議，所為非
    是，併渠等智識程度、犯罪手段，所竊財物事後均為被害人
    尋回，危害非鉅，及被告甲○○於犯罪後雖坦承部分犯行，
    然於戊○○否認犯行後，為掩飾被告戊○○之罪責而推諉前
    詞，圖耗司法資源，態度不佳等一切情狀，分別量處如主文
    所示之刑，以資懲儆。至被告甲○○用以裁剪鐵鍊以行竊之
    鐵剪一支，係被告甲○○於被害人倉庫內取得，非被告甲○○及戊○○所有之物，爰不另為沒收之諭知。
據上論斷，應依刑事訴訟法第二百九十九條第一項前段，刑法第
二十八條、第五十六條、第三百二十一條第一項第二款、第三款
、第四十七條，判決如主文。
本案經檢察官謝雯璣到庭執行職務。
中　　華　　民　　國　　94　　年　　10　　月　　26　　日
                              臺灣桃園地方法院刑事第九庭
                                  審判長法  官  林明洲
                                        法  官  胡芷瑜
                                        法  官  何燕蓉
上正本證明與原本無異。
如不服本判決，應於送達後十日內，向本院提出上訴狀。
                                        書記官　許弘樺
中　　華　　民　　國　　94　　年　　10　　月　　26　　日
附錄論罪科刑法條：
刑法第三百二十一條第一項第二、三款
犯竊盜罪而有左列情形之一者，處六月以上、五年以下有期徒刑
：
二  毀越門扇、牆垣或其他安全設備而犯之者。
三  攜帶兇器而犯之者。
